臺灣板橋地方法院交通事件裁定　　　　 96年度交聲字第547號
原處分機關　交通部公路總局臺北區監理所
異　議　人
即受處分人　甲○○
上列異議人因違反道路交通管理處罰條例案件，對於交通部公路
總局臺北區監理所於民國96年4月14日以北監自裁字裁40-C00000
000號處分不服，聲明異議，本院裁定如下：
    主  文
異議駁回。
    理  由
一、異議意旨略以：異議人即受處分人甲○○於民國95年12月4
    日14時44分許，將其所有車牌號碼GQ-7178 號之自用小客車
    ，停放於臺北縣板橋市○○路○ 段禁止臨時停車線右側內，
    而遭海山民營拖吊場拖吊並經警開單舉發，雖異議人車輛之
    車輪壓於紅線上，然該處係為營建署東西向快速道路八里至
    新店路段之預備施工之工地，非屬道路且異議人亦無阻擋任
    何車輛進出，怎可指摘異議人違反道路交通安全規則？異議
    人不服，為此聲明異議云云。
二、按禁止臨時停車線為紅色實線，用以指示禁止臨時停車路段
    ，而禁止臨時停車處所不得停車，道路交通標誌標線號誌設
    置規則第169 條第1 項、第2 項、道路交通安全規則第112
    條第1 項第1 款分別定有明文。次按汽車駕駛人在禁止臨時
    停車處所停車者，處新臺幣（下同）600 元以上1,200 元以
    下罰鍰，道路交通管理處罰條例第56條第1 項第1 款亦有明
    文。
三、經查：異議人即受處分人甲○○所有之車牌號碼GQ-7178 號
    自用小客車，於95年12月4 日14時44分許，停放於劃設有紅
    線禁止臨時停車之臺北縣板橋市○○路○ 段路邊，經原舉發
    機關警員拍照採證後，逕行掣單舉發等事實，有原舉發機關
    所掣發之北縣警交字第C00000000 號舉發違反道路交通管理
    事件通知單1 紙、臺北縣政府警察局海山分局96年3 月27日
    北縣警海交裁字第0960009398號函及96年5 月16日北縣警海
    交裁字第0960016072號函文所檢送之採證照片1 幀等附卷可
    稽。雖異議人辯稱：該處係營建署東西向快速道路八里至新
    店線路段預備施工工地範圍，非屬道路，且伊所停放之位置
    並無阻擋他車之進出云云，惟按所謂「道路」，係指公路、
    街道、巷衖、廣場、騎樓、走廊或其他供公眾通行之地方，
    道路交通管理處罰條例第3 條第1 款定有明文；又禁止臨時
    停車紅實線之設置，係為考量路段實際條件及行車安全不適
    停車而繪設，目的在禁止所有車輛於繪設該類標線路段上之
    任何停車行為，故其禁止停車之效力係擴及標線之左右兩側
    至路權範圍為止，禁停路段並無內外左右之分。觀諸附卷之
    採證照片，本件自用小客車停放之地點，確係在紅色實線之
    右側空地，而該紅色實線右側均舖設相同之柏油路面，且同
    段路面亦有他車停放於白線區域，顯見該停車地點係供公眾
    、用路人通行之場所，而非如異議人所辯係以圍籬區隔禁止
    一般車輛進出之施工區域內。從而異議人停車之地點，仍屬
    道路，否則其他車輛豈能進出無阻？而異議人將上揭自誒小
    客車停放於上開路段劃設紅線禁止臨時停車之路面上，已有
    悖法規禁制，且該處係路口轉角處，更有礙車輛往來通行，
    員警憑上開規定予以掣單舉發，於法並無違誤。異議人執上
    揭情詞置辯，並非得以免罰之依據。
四、綜上所述，本件異議人於上揭禁止臨時停車處所停車之違規
    事實，堪予認定。原處分機關援引道路交通管理處罰條例第
    56條第1 項第1 款及違反道路交通事件統一裁罰基準表，裁
    處異議人罰鍰新臺幣900 元，核無不合，本件異議為無理由
    ，應予駁回。
據上論斷，應依道路交通案件處理辦法第19條，裁定如主文。
中　　華　　民　　國　　96　　年　　5 　　月　　24　　日
                    交通法庭    法  官  林漢強
以上正本證明與原本無異。
如不服本裁定，應於裁定送達後5日內向本院提出抗告狀。
                                書記官  曾千庭
中　　華　　民　　國　　96　　年　　5 　　月　　24　　日
